【裁判字號】    89,毒抗,686
【裁判日期】    890711
【裁判案由】    聲請觀察勒戒
【裁判全文】
臺灣高等法院臺中分院刑事裁定                    八十九年度毒抗字第六八六號
    抗  告  人
    即  被  告  甲○○
右抗告人因違反毒品危害防制條例案件，經檢察官聲請觀察勒戒，不服臺灣臺中地方
法院，中華民國八十九年七月十一日第一審裁定（八十九年度毒聲第四一○五號，聲
請案號：臺灣臺中地方法院檢察署八十九年度聲觀字第二二五二號、八十九年度毒偵
字第四一四八號），提起抗告，本院裁定如左：
      主  文
抗告駁回。
      理  由
一、按犯毒品危害防制條例第十條之罪者，檢察官應先將被告送勒戒處所觀察、勒戒
    ，其期間不得逾一月；經觀察、勒戒後，無繼續施用毒品傾向者，應由檢察官為
    不起訴之處分；其於不起訴處分後五年內再犯第十條之罪，仍應先送勒戒處所觀
    察、勒戒；又檢察官命送勒戒處所執行觀察勒戒處分者，應先向法院聲請裁定，
    毒品危害防制條例第二十條第一項、第二項、第三項，觀察勒戒處分執行條例第
    三條第一項分別定有明文。
二、本件抗告人即被告甲○○抗告意旨略以：被告於受驗當日民國八十九年三月二十
    八日係自行到警局接受檢驗，足見被告自信絕無施用任何毒品，而該日實係被告
    之友林子卿施用安非他命，因被告與之同處一室，致吸了二手煙，故受檢時尿液
    呈陽性反應，即林子卿於警局亦自承有施用該毒品，原裁定遽依尿液檢驗結果，
    認被告有施用毒品犯行，核有未當，請撤銷原裁定，以保被告權益云云。
三、經查本件被告前因施用毒品，經臺灣臺中地方法院以八十七年度毒聲字第二九七
    八號裁定送觀察、勒戒，嗣因無繼續施用毒品傾向，由臺灣臺中地方法院檢察署
    檢察官於八十七年十一月二十四日以八十七年度偵字第二四二六八號為不起訴處
    分確定。其復於八十九年三月二十八日上午十一時四十五分許，經警採尿前回溯
    七十二小時之時間內，在某處施用第二級毒品甲基安非他命，嗣經警採尿送驗而
    查悉。被告於偵查中經傳喚未到庭，惟於警訊中否認有施用安非他命犯行，然被
    告尿液經送檢驗後確有毒品甲基安非他命陽性反應，有私立中山醫學院附孫中山
    紀念醫院藥物濫用檢測中心出具之尿液檢驗報告附卷可稽，案經臺灣臺中地方法
    院檢察署檢察官聲請將被告送勒戒處所觀察、勒戒，原審因而依毒品危害防制條
    例第二十條第三項前段，觀察勒戒處分執行條例第三條第一項規定，裁定被告應
    送勒戒處所觀察、勒戒。抗告人雖具狀稱其係與林子卿同處一室，吸了二手煙云
    云；然經本院函請臺中市警察局第四分局檢送關於林子卿於同日為警查獲施用毒
    品之資料結果，據林子卿於警訊中供稱其最後一次吸食安非他命，係八十九年三
    月二十七日在路邊公廁內吸食安非他命一次，且因有糖尿病才會想吃安非他命等
    語，有該警訊筆錄在卷可按，則衡情被告顯無可能於該時地與之同處一室，況被
    告抗告意旨所稱與林子卿同處一室而吸得安非他命二手煙之時間，亦與林子卿前
    開供述相違，足證被告事後否認施用該毒品，無非卸責之詞，不足採信。原審法
    院依首開規定裁定被告應送觀察勒戒處所觀察勒戒，於法並無不合，抗告人仍執
    前詞，不服原裁定，自屬無據，本件抗告無理由，應予駁回。
據上論斷，應依刑事訴訟法第四百十二條，裁定如主文。
中      華      民      國    八十九    年      十      月     十八     日
                                  臺灣高等法院臺中分院刑事第六庭
                                        審判長法  官  李  文  雄
                                法  官  龔  永  昆
                                              法  官  邱  顯  祥
右正本證明與原本無異。
不得再抗告。
                                              書記官  方  茂  焜
中      華      民      國    八十九    年      十      月     十九     日
                                                                        Ｃ


司法院資訊處製作；財團法人民間司法改革基金會備份。
